【裁判字號】    97,重訴,81
【裁判日期】    980605
【裁判案由】    違反槍砲彈藥刀械管制條例
【裁判全文】
臺灣臺北地方法院刑事判決              97年度重訴字第81號
公  訴  人  臺灣臺北地方法院檢察署檢察官
被      告  乙○○
選任辯護人  舒建中律師
被      告  丁○○
            己○○
                    樓
上列被告因違反槍砲彈藥刀械管制條例案件，經檢察官提起公訴
（九十七年度偵字第一一三０八號、第一三０九六號），本院判
決如下：
    主  文
乙○○共同未經許可，持有手槍，累犯，處有期徒刑伍年肆月，
併科罰金新臺幣拾伍萬元，罰金如易服勞役，以新臺幣壹仟元折
算壹日。扣案如附表所示制式半自動手槍壹把（內含彈匣壹個）
及子彈陸顆均沒收。又共同以加害自由之事，恐嚇他人致生危害
於安全，累犯，處有期徒刑陸月。應執行有期徒刑伍年陸月，併
科罰金新臺幣拾伍萬元，罰金如易服勞役，以新臺幣壹仟元折算
壹日。扣案如附表所示制式半自動手槍一把（內含彈匣壹個）及
子彈陸顆均沒收。
丁○○、己○○共同以加害自由之事，恐嚇他人致生危害於安全
，均處有期徒刑肆月，如易科罰金，各以新臺幣壹仟元折算壹日
。
乙○○、丁○○、己○○被訴傷害部分均公訴不受理。
    事  實
一、乙○○前於民國九十六年間因重利案件，經臺灣基隆地方法
    院於九十六年四月十六日以九十六年度基簡字第四五六號判
    處有期徒刑二月確定，甫於九十六年六月十一日易科罰金執
    行完畢。詎仍不知悔改，其明知於九十三年間某日在臺北縣
    中和市○○○路或環河西路上某河邊公園，自真實姓名年籍
    不詳之友人「蔡明俊」手中所取得，並經「蔡明俊」委託其
    保管之如附表所示可擊發子彈，具有殺傷力之捷克CZ廠100
    型制式半自動手槍一把（內含彈匣一個、槍枝管制編號0000
    000000號）及口徑為9MM之制式子彈十一顆，分別係槍砲彈
    藥刀械管制條例第四條第一項第一款、第二款之槍砲、彈藥
    ，非經主管機關許可均不得持有，竟仍收受後將上開槍、彈
    藏匿於臺北縣中和市烘爐地山區某處廢棄鐵皮屋內以持有之
    。後乙○○於九十七年五月十四日凌晨零時許，於臺北縣中
    和市○○路上之中和廟口前，偶欲適因債務糾紛而遭真實姓
    名年籍不詳綽號「小龔」（起訴書誤載為「小馬」）等之成
    年男女軟禁並毆打後逃出，急欲糾眾返回遭軟禁處所尋仇之
    友人甲○○（另行審結），並於瞭解來意後，即同意陪同甲○○前往，並與甲○○共同基於未經許可持有手槍及子彈之
    故意，由乙○○駕車載同甲○○前往臺北縣中和市烘爐地山
    區廢棄鐵皮屋內取出如附表所示之槍、彈藏於腰際衣服內後
    ，便驅車前往甲○○前遭人軟禁毆打之臺北市中山區○○○
    路413號12樓之8房屋（下稱系爭房屋）找尋「小龔」，並於
    途中在臺北縣中和市○○路某處搭載經由甲○○以電話通知
    欲共同前往助勢之丁○○及己○○。乙○○、甲○○、丁○○及己○○於同日凌晨一時二十六分許抵達系爭房屋時，遂
    與另三名由甲○○所邀集，姓名年籍均不詳之成年男子共七
    人，共同基於傷害之犯意，由甲○○按下系爭房屋門鈴，使
    屋內「小龔」友人丙○○開門讓甲○○進入系爭房屋後，遂
    由乙○○持槍與不知乙○○當時持有槍枝之丁○○、己○○
    及其餘四名不知名之成年男子一擁而入，與甲○○分別以槍
    托敲擊、徒手、腳踹或系爭房屋內球棒及佛像揮打之方式，
    毆打因懼於乙○○手中槍枝而趴於地上之丙○○（傷害部分
    未據告訴），及原躲於房間內，事後持屋內球棒衝出救援丙○○卻反遭制服之庚○○成傷（傷害部分業據撤回告訴），
    俟乙○○、甲○○、丁○○、己○○及其餘四名不知名成年
    男子知悉「小龔」業已逃逸，遂共同基於恐嚇危害安全之犯
    意聯絡，出言對庚○○及丙○○嚇稱：「若不交出小龔，要
    將庚○○押走。」等語，致庚○○、丙○○因而心生恐懼。
    嗣臺北市政府警察局中山分局警員據報得知系爭房屋內有持
    槍搶劫之情形，隨即趕往處理，乙○○等八人於得知警方業
    已到場，遂四處逃竄，其中丁○○、己○○即於同日凌晨一
    時三十分許，在臺北市中山區○○○路399巷15號前遭警查
    獲，乙○○則於同日凌晨一時四十分許，在臺北市○○○路
    ○ 段118巷5號（起訴書誤載為林森北路2段118巷5號）前遭
    警查獲，並由警扣得乙○○所持有於逃逸時丟棄於查獲地點
    旁機車引擎下方如附表所示之手槍一把及子彈十一顆，而循
    線查知上情。
二、案經臺北市政府警察局中山分局報告臺灣臺北地方法院檢察
    署檢察官偵查起訴。
    理  由
壹、有罪部分：
一、按被告以外之人於審判外之言詞或書面陳述，除法律有規定
    者外，不得作為證據，刑事訴訟法第一百五十九條第一項定
    有明文。復按被告以外之人於偵查中向檢察官所為之陳述，
    除顯有不可信之情況者外，得為證據，同法第一百五十九條
    之一第二項亦有規定；另按被告以外之人於審判外之陳述，
    雖不符前四條之規定，而經當事人於審判程序同意作為證據
    ，法院審酌該言詞陳述或書面陳述作成時之情況，認為適當
    者，亦得為證據；當事人、代理人或辯護人於法院調查證據
    時，知有第一百五十九條第一項不得為證據之情形，而未於
    言詞辯論終結前聲明異議者，視為有前項之同意，同法第一
    百五十九條第一項、第一百五十九條之一第二項、第一百五
    十九條之五亦已分別明訂。查本案所據以認定被告乙○○、
    丁○○及己○○犯罪事實之證據，其中部分屬傳聞證據，因
    公訴人、被告及其選任辯護人於本院言詞辯論終結前均未對
    其證據能力聲明異議，本院認該等傳聞證據作成之情況亦無
    不當之情形，依刑事訴訟法第一百五十九條之五之規定，該
    等傳聞證據均具備證據能力，合先敘明。
二、前揭犯罪事實，業據被告乙○○、丁○○、己○○於本院審
    理時，就渠三人共同恐嚇被害人即證人庚○○、丙○○部分
    ，及被告乙○○就其自九十三年間某日起即持有如附表所示
    槍彈，並於九十七年五月十四日凌晨一時二十六分許，持以
    至系爭房屋內替同案被告甲○○向「小龔」尋仇之用，後遭
    警查扣等情均坦承不諱，核與證人庚○○、丙○○歷次於警
    詢、偵查及本院審理時所證於案發當時係遭同案被告甲○○
    夥同被告乙○○、丁○○、己○○及其他姓名年籍不詳之成
    年男子三人進入系爭房屋內毆打並恐嚇其二人交出「小龔」
    ，而被告乙○○當時係持槍令其二人不准反抗，並以槍托毆
    打其二人等情相符，亦核予同案被告甲○○於本院訊問時所
    供：其於案發前一日晚間，因友人「小馬」與姓名年籍不詳
    綽號「龍龍」之酒店女子間之債務糾紛，遭「小龔」等人軟
    禁於系爭房屋內，並遭「小龔」以言語恐嚇，是其在當日事
    後趁機逃離系爭房屋時，遂至臺北縣中和市找友人即被告乙○○，並以電話聯絡被告丁○○及己○○及其餘姓名年籍均
    不詳之成年男性友人三人，一同於案發當時前往系爭房屋內
    找「小龔」算帳，並共同毆打在場之證人庚○○等情大致相
    同。而被告乙○○於案發當日遭警查扣如附表所示之手槍一
    把（含彈匣一個）及子彈十一顆，經內政部警政署刑事警察
    局以性能檢驗法、試射法、電解腐蝕法及比對顯微鏡比對法
    鑑驗之結果，認扣案如附表編號一所示之手槍一把（槍枝管
    制編號0000000000號、含彈匣一個），係口徑9MM制式半自
    動手槍，為捷克CZ廠100型，槍身及滑套號碼已遭磨滅，經
    以電解腐蝕法重現結果，研判槍號分別為「03488（滑套
    ）、L3628（槍身」），槍管內具陸條右旋來復線，擊發功
    能正常，可供擊發同口徑制式子彈使用，認具殺傷力；扣案
    如附表編號二之子彈十一顆，認均係口徑9MM制式子彈，採
    樣五顆試射，可擊發，認具殺傷力等情，有該局九十七年六
    月六日刑鑑字第0970072515號槍彈鑑定書一份在卷可參。此
    外，尚有證人庚○○之馬偕紀念醫院台北院區九十七年六月
    五日乙種診斷證明書、勘察採證同意書、臺北市政府警察局
    槍枝初步檢視報告表、檢視照片、自願受搜索同意書、搜索
    、扣押筆錄、扣押物品目錄表各一份及現場照片三張附卷可
    稽，足認被告乙○○、丁○○及己○○三人之自白核與事實
    相符，應堪採信。
三、至被告乙○○雖矢口否認係同案被告甲○○要求其持有如附
    表所示之槍彈與之一同前往系爭房屋內找「小龔」等人尋仇
    ，而有「共同」持有上開槍彈之犯行，並辯稱：其當日係欲
    陪同同案被告甲○○拿甲○○友人「小馬」之欠款新臺幣（
    下同）五萬元至系爭房屋內給「小龔」，因聽聞甲○○稱對
    方持有槍械，因而在未告知甲○○之情形下，開車前往臺北
    縣中和市烘爐地山區取回於九十三年間自友人「蔡俊明」處
    所取得如附表所示之槍彈藏於腰際後，即陪同甲○○前往，
    後則因證人庚○○等人一進門即毆打甲○○，始取出上開槍
    彈以嚇止對方繼續毆打甲○○，甲○○當時始知其有持槍到
    場云云。然查：
  (一)同案被告甲○○於案發前一日晚間，係因友人「小馬」與姓
    名年籍不詳綽號「龍龍」之酒店女子間五萬元之債務糾紛，
    遭「小龔」等人軟禁於系爭房屋內，並遭「小龔」以言語恐
    嚇，是其在當日事後趁機逃離系爭房屋時，遂至臺北縣中和
    市找友人即被告乙○○，並以電話聯絡被告丁○○及己○○
    及其餘姓名年籍均不詳之成年男性友人三人，一同於案發當
    時前往系爭房屋內找「小龔」等人尋仇算帳，並無代「小馬
    」清償債務之意等情，業據同案被告甲○○於本院九十八年
    二月六日準備程序中供述綦詳，核與證人庚○○於本院審理
    時證稱：「（當天乙○○他們四人來的時候，是有先跟你們
    談判還錢的事情，還是一進門就開始打人？）一進門就打人
    。」、「（是他們一進來，你跟丙○○就開始打他們，還是
    他們打你們？）是一進來之後，我就看到他們打丙○○，我
    就把門擋起來，對方就開始踢門，門被踢破，我就出來就丙○○，還拿球棒要防身，救被他們拉出來打。」、「（當時
    你說有人拿槍，是有幾把槍？）我只看到壹把。」、「（當
    時那把槍是一進門就拿出來，還是毆打當中才拿出來的？）
    一進門就拿出來。」、「（是帶頭的人拿出來的，還是中間
    的人拿出來的？）很混亂，我也不知道是誰拿出來的，我只
    有看到壹把槍，當時他們一進來我就看到壹把槍，我也不知
    道是誰拿的。」、「（那個人拿槍出來的用意為何？）就是
    要我們不要動。」、「（其他跟著進來沒有拿槍的人他們的
    舉動為何？）進來就是要開始打我們。」等語，及證人丙○○於本院審理時所證：其於案發當時聽聞同案被告甲○○按
    門鈴後，一打開系爭房屋之大門，即遭持槍衝入系爭房屋之
    被告甲○○、乙○○夥同被告丁○○、己○○及其他不知名
    之男子三人以槍制伏在地並毆打、恐嚇，從未告知到場係欲
    清償債務等情大致相符，是被告乙○○所辯：其於案發當時
    係陪同同案被告甲○○至系爭房屋交付欠款五萬元予「小龔
    」等人，因甲○○無端遭屋內之人毆打，始取出原供防身之
    用之槍彈制止對方繼續毆打甲○○云云，顯屬杜撰之詞，不
    足採信。
  (二)又被告乙○○於九十七年十月二十八日檢察官偵訊時即已供
    承：「（你在97年5月14日為何會到案發現場？）因為被告
    卓去中和廟口朋友開設之卡拉OK店找我，要我陪他去林森北
    路。」、「（當時在中和時你身上是否有槍？）沒有。」、
    「（後來你如何去取槍？）被告卓帶我去中和烘爐地拿槍。
    因為被告指稱對方有槍，他問我這裡是否（有）槍，所以我
    說我有。」等語，足見同案被告甲○○於案發當日前往系爭
    房屋尋仇前，即已知悉並要求被告乙○○至臺北縣中和市烘
    爐地山區取槍後，持槍與其一同前往系爭房屋找「小龔」等
    人算帳，而有「共同」持有如附表所示槍彈之意外。且同案
    被告甲○○於案發當日凌晨逃離「小龔」所在之系爭房屋後
    ，隨即糾集被告乙○○、丁○○、己○○及其他不知名成年
    男子三人一同前往系爭房屋找「小龔」尋仇一節，前已明敘
    ，又被告乙○○係因同案被告甲○○告知「小龔」等人手中
    亦有武器，因而於前往系爭房屋尋仇前開車載同甲○○前往
    臺北縣中和市烘爐地山區拿取如附表所示槍彈等情，亦為被
    告乙○○所不爭，則被告乙○○及同案被告甲○○在已知「
    小龔」等人亦持有相當武器之情形下，當無未持任何武器即
    赤手空拳前往系爭房屋尋仇之可能，而可反證被告乙○○於
    偵查中所供：係同案被告甲○○要求並陪同其前往臺北縣中
    和市烘爐地山區取出如附表所示槍彈而共同持有一節，應屬
    實在，被告乙○○事後空言否認前情，並辯稱被告甲○○雖
    陪同其前往臺北縣中和市烘爐地山區，但不知其係前往取槍
    ，而係在其於系爭房屋取出如附表所示槍彈後，始知其持有
    前揭槍彈之事云云，顯屬迴護之詞，亦不足採。
四、是本件事證明確，被告乙○○、丁○○、己○○之犯行均堪
    認定，應予依法論科。
五、論罪科刑部分：
  (一)核被告乙○○所為，係犯槍砲彈藥刀械管制條例第七條第四
    項之未經許可持有手槍罪、同條例第十二條第四項之未經許
    可持有子彈罪及刑法第三百零五條之恐嚇危害安全罪。被告
    丁○○、己○○所為，均係犯刑法第三百零五條之恐嚇危害
    安全罪。公訴意旨雖認被告乙○○持有如附表所示槍彈部分
    犯行，應係犯槍砲彈藥刀械管制條例第七條第三項及同條例
    第十二條第三項之罪云云，惟上開二罪，係行為人意圖供自
    己或他人犯罪之用，而有未經許可，製造、販賣或運輸手槍
    、子彈，抑或意圖供自己或他人犯罪之用，而有未經許可，
    轉讓、出租或出借手槍、子彈之行為始為該當，而被告乙○○於案發當時雖係為同案被告甲○○之故，而持有如附表所
    示手槍、子彈前往系爭房屋尋仇，惟衡其所為僅係單純未經
    許可自行持有前揭槍、彈外，尚無何意圖供自己或他人犯罪
    之用，而未經許可，製造、販賣、運輸、轉讓、出租或出借
    前揭槍、彈之行為，檢察官認應成立槍砲彈藥刀械管制條例
    第七條第三項、第十二條第三項之罪，容有未洽，惟因起訴
    之基本原因事實同一，爰依法變更起訴法條。被告乙○○就
    所犯未經許可持有手槍及子彈罪，與同案被告甲○○間有犯
    意聯絡及行為分擔，均為共同正犯。又被告乙○○、丁○○
    、己○○就渠等所犯恐嚇危害安全罪，彼此與同案被告甲○○及其他姓名年籍不詳之三名成年男子間，亦均有犯意聯絡
    及行為分擔，均為共同正犯。而被告乙○○以一行為，同時
    持有如附表所示手槍及子彈，而觸犯槍砲彈藥刀械管制條例
    第七條第四項及同條例第十二條第四項之罪，為想像競合犯
    ，應從一重之槍砲彈藥刀械管制條例第七條第四項之未經許
    可持有手槍罪論處。又其所犯槍砲彈藥刀械管制條例第七條
    第四項之罪與刑法第三百零五條之罪間，犯意各別，行為互
    疏，應予分論併罰。
  (二)查被告乙○○前於九十六年間因重利案件，經臺灣基隆地方
    法院於九十六年四月十六日以九十六年度基簡字第四五六號
    判處有期徒刑二月確定，甫於九十六年六月十一日易科罰金
    執行完畢一情，有卷附臺灣高等法院被告前案紀錄表一份可
    按，其於有期徒刑執行完畢後五年內，故意再犯本二件有期
    徒刑以上之罪，為累犯，應依法加重其刑。
  (三)至被告雖辯稱：警方於案發後在臺北市中山區○○○路○段1
    18 巷5號前所查扣如附表所示之手槍一把（內含彈匣一個）
    及子彈十一顆，均係其遭警逮捕後告知警員所丟棄之處所，
    警員始得以查獲，而符合自首之規定應予減輕或免除其刑云
    云。然依刑法第六十二條規定，係對於未發覺之罪自首而受
    裁判者，始減輕其刑，此所謂「發覺」，並非以有偵查犯罪
    權責之機關或人員確知其人犯罪無誤為必要，如有確切之根
    據因而對犯人發生合理之懷疑，即足當之。而依據證人即查
    獲被告乙○○持有如附表所示槍、彈之臺北市政府警察局中
    山分局警員戊○○於本院審理時即已證稱：其於案發當日係
    接獲通報稱系爭房屋內有人持槍搶劫，因而與分局警備隊和
    派出所巡邏警員、備勤警員同抵現場，並負責戒護系爭房屋
    樓下林森北路399巷出口，因見被告乙○○自同巷另一出口
    跑出逃逸，遂與同事陳明仁分別以機車及徒步追趕，殆其追
    趕被告乙○○至新生北路2段118巷口時，曾見乙○○自腰際
    拿出東西往路旁機車下丟，後乙○○隨即遭其及陳明仁逮捕
    ，仍拒不供出所丟棄物品為何，其因懷疑所丟棄者即為通報
    時所稱之槍械，在乙○○丟棄物品之處所搜尋三至五分鐘後
    ，始在同路段118巷5號前路邊停放之機車引擎下方搜出被告
    乙○○所丟棄之上開槍、彈等語，可知證人戊○○於追捕被
    告乙○○間見其朝機車下方丟棄物品時，即已依據通報內容
    及被告乙○○急於丟棄物品之行為，即已合理懷疑被告乙○○所丟棄者係所接獲通報內容中之犯案槍彈，並自行在被告
    乙○○丟棄物品之地點覓得如附表所示槍、彈，是縱被告乙○○於本院審理時所辯：其於遭證人戊○○、陳明仁逮捕後
    ，在另一體型微胖之警員將其壓制在地時，曾告知該胖警員
    其適才所丟棄之物品係管制槍、彈云云屬實，亦不符合自首
    之要件，而無依法刑法第六十二條前段之規定減輕其刑。
  (四)爰審酌被告乙○○、丁○○、己○○與被害人即證人庚○○
    、丙○○均不相識，僅因同案被告甲○○之邀，即持槍或糾
    眾前往系爭房屋向「小龔」尋仇，並毆打及恐嚇屋內之被害
    人庚○○及丙○○，對於社會治安及他人生命、身體、自由
    均構成嚴重威脅，惡性非輕，而渠三人犯後雖均坦承犯行，
    就傷害被害人庚○○之部分，已與庚○○達成民事和解，並
    已取得原諒等情，有卷附和解書一紙及撤回告訴狀三紙可參
    ，但渠三人就同案被告甲○○部分之犯行均避重就輕、飾詞
    迴護，顯見悔意不足，及被告乙○○所持槍彈數量之一切情
    狀，分別量處如主文所示之刑，並就被告乙○○科處罰金部
    分，及被告丁○○、己○○所處有期徒刑部分，分別諭知易
    服勞役及易科罰金之折算標準。
  (五)末查，扣案如附表編號一所示可擊發子彈，具有殺傷力之捷
    克CZ廠100型制式半自動手槍一把（內含彈匣一個、槍枝管
    制編號0000000000號）及附表編號二所示口徑為9MM之制式
    子彈十一顆，分別係槍砲彈藥刀械管制條例第四條第一項第
    一款、第二款之槍砲、彈藥，非經主管機關許可均不得持有
    ，除如附表編號二所示十一顆子彈中，其中五顆業經試射，
    已不具子彈外型及功能，均不具殺傷力，非屬違禁物而無沒
    收之必要外，其餘如附表編號一所示之制式半自動手槍一把
    及如附表編號二所示未經試射之制式子彈六顆，均係違禁物
    ，均應依刑法第三十八條第一項第一款之規定宣告沒收。
貳、公訴不受理部分：
一、公訴意旨略以：被告乙○○前因重利案件，經法院判處有期
    徒刑二月確定，並於九十六年六月十一日易科罰金執行完畢
    ，猶不知悔改。因同案被告甲○○（所涉傷害部分另行審結
    ）於九十七年五月十四日凌晨零時許，前往在臺北縣中和市
    ○○路上之中和廟口向乙○○表示，因債務糾紛而遭真實姓
    名年籍不詳綽號「小龔」（起訴書誤載為「小馬」）毆打，
    希望乙○○陪同前往處理，並陪同乙○○前往臺北縣中和市
    烘爐地山區取出乙○○前所藏匿之槍彈後，便載同甲○○及
    由甲○○所邀集，在臺北縣中和市○○路所遇見之被告丁○○及己○○一同前往臺北市中山區○○○路413號12樓之8。
    渠四人於同日凌晨一時二十六分許抵達系爭房屋後，即共同
    基於傷害之犯意，先由乙○○持槍命前來開門之丙○○趴下
    ，並加以毆打成傷（傷害部分未據告訴），付由丁○○自庚○○手中奪走鋁棒後，持該鋁棒攻擊庚○○之頭部、身體、
    背部、手臂及手指，己○○以腳踹庚○○之頭部，甲○○則
    以徒手方式毆打庚○○，至庚○○受有左手第二、四近端指
    節指骨骨折、顏面裂傷併擦傷等傷害，因認被告乙○○、丁○○、己○○均涉有刑法第二百七十七條第一項之普通傷害
    罪嫌等語。
二、按告訴乃論之罪，告訴人於第一審辯論終結前得撤回其告訴
    ；又告訴經撤回者，應諭知不受理之判決，刑事訴訟法第二
    百三十八條第一項及第三百零三條第三款分別定有明文。
三、經查，公訴意旨雖認被告乙○○、丁○○及己○○三人均涉
    犯刑法第二百七十七條第一項之普通傷害罪，惟依同法第二
    百八十七條前段之規定，普通傷害罪為告訴乃論之罪。茲被
    告乙○○、丁○○、己○○已於九十八年四月二十四日與告
    訴人即被害人庚○○達成民事和解，並經告訴人於九十八年
    五月十三日本院言詞辯論終結前以書狀撤回對被告三人之前
    揭傷害告訴，此有被害人庚○○所提出之和解書一紙及刑事
    撤回告訴狀三份附卷可稽，揆諸上開法條意旨，被告三人所
    涉普通傷害罪部分，均應由本院諭知不受理之判決。
據上論斷，應依刑事訴訟法第二百九十九條第一項前段、第三百
條、第三百零三條第三款，槍砲彈藥刀械管制條例第七條第四項
、第十二條第四項，刑法第十一條前段、第二十八條、第三百零
五條、第五十五條、第四十七條第一項、第四十一條第一項前段
、第四十二條第三項前段、第三十八條第一項第一款，刑法施行
法第一條之一，判決如主文。
本案經檢察官李彥霖到庭執行職務。
中    華    民    國    98    年    6     月    5     日
              臺灣臺北地方法院刑事第十七庭
                        審判長法  官  劉煌基
                              法  官  賴淑美
                              法  官  劉秀君
上正本證明與原本無異。
如不服本判決應於收受送達後10日內向本院提出上訴書狀，並應
敘述具體理由；其未敘述上訴理由者，應於上訴期間屆滿後20日
內向本院補提理由書（均須按他造當事人之人數附繕本）「切勿
逕送上級法院」。告訴人或被害人如對於本判決不服者，應具備
理由請求檢察官上訴，其上訴期間之計算係以檢察官收受判決正
本之日期為準。
                              書記官  吳俊龍
中    華    民    國    98    年    6     月    5     日
附錄本案論罪科刑法條全文：
槍砲彈藥刀械管制條例第7條
未經許可，製造、販賣或運輸火砲、肩射武器、機關槍、衝鋒槍
、卡柄槍、自動步槍、普通步槍、馬槍、手槍或各類砲彈、炸彈
、爆裂物者，處死刑、無期徒刑或七年以上有期徒刑；處徒刑者
，併科新臺幣三千萬元以下罰金。
未經許可，轉讓、出租或出借前項所列槍砲、彈藥者，處無期徒
刑或五年以上有期徒刑，併科新臺幣一千萬元以下罰金。
意圖供自己或他人犯罪之用，而犯前二項之罪者，處死刑或無期
徒刑；處徒刑者，併科新臺幣五千萬元以下罰金。
未經許可，持有、寄藏或意圖販賣而陳列第一項所列槍砲、彈藥
者，處五年以上有期徒刑，併科新臺幣一千萬元以下罰金。
意圖供自己或他人犯罪之用，以強盜、搶奪、竊盜或其他非法方
法，持有依法執行公務之人所持有之第一項所列槍砲、彈藥者，
得加重其刑至二分之一。
第一項至第三項之未遂犯罰之。
槍砲彈藥刀械管制條例第12條
未經許可，製造、販賣或運輸子彈者，處 1 年以上 7 年以下有
期徒刑，併科新台幣 500 萬元以下罰金。
未經許可，轉讓、出租或出借子彈者，處 6 月以上 5 年以下有
期徒刑，併科新台幣 300 萬元以下罰金。
意圖供自己或他人犯罪之用，而犯前二項之罪者，處 3 年以上
10 年以下有期徒刑，併科新台幣 700 萬元以下罰金。
未經許可，持有、寄藏或意圖販賣而陳列子彈者，處 5 年以下有
期徒刑，併科新台幣 300 萬元以下罰金。
第 1 項至第 3 項之未遂犯罰之。
中華民國刑法第305條
（恐嚇危害安全罪）
以加害生命、身體、自由、名譽、財產之事，恐嚇他人致生危害
於安全者，處 2 年以下有期徒刑、拘役或 3 百元以下罰金。
附表：
┌───┬─────────────────────────────┐
│ 編號 │ 扣案物品及數量                                           │
├───┼─────────────────────────────┤
│  一  │口徑9MM之捷克CZ廠100型制式半自動手槍一把（內含彈匣一個、槍│
│      │枝管制編號0000000000號）                                  │
├───┼─────────────────────────────┤
│  二  │口徑９ｍｍ制式子彈十一顆（其中五顆業經試射，已擊發）。    │
└───┴─────────────────────────────┘


司法院資訊處製作；財團法人民間司法改革基金會備份。
